臺灣臺北地方法院刑事判決　　　　　　　96年度易字第2151號
公　訴　人　臺灣臺北地方法院檢察署檢察官
被　　　告　乙○○
　　　　　　丙○○
　　　　　　丁○○
　　　　　　戊○○
上列被告等因恐嚇取財案件，經檢察官提起公訴（九十五年度偵
字第二七五一二號、九十六年度偵字第四八０四號），本院判決
如下：
    主  文
乙○○共同連續意圖為自己不法之所有，以恐嚇使人將本人之物
交付，處有期徒刑柒月，減為有期徒刑月又拾伍日，如易科罰
金，以銀元佰元即新臺幣玖佰元折算壹日。又共同意圖為自己
不法之所有，以恐嚇使人將本人之物交付，共陸罪，各處有期徒
刑陸月，如易科罰金，各以新臺幣壹仟元折算壹日，均減為有期
徒刑月，如易科罰金，各以新臺幣壹仟元折算壹日。應執行有
期徒刑壹年，如易科罰金，以銀元佰元即新臺幣玖佰元折算壹
日。
丁○○共同意圖為自己不法之所有，以恐嚇使人將本人之物交付
，共貳罪，各處有期徒刑陸月，如易科罰金，各以新臺幣壹仟元
折算壹日，均減為有期徒刑月，如易科罰金，各以新臺幣壹仟
元折算壹日。應執行有期徒刑肆月，如易科罰金，以新臺幣壹仟
元折算壹日。
戊○○共同意圖為自己不法之所有，以恐嚇使人將本人之物交付
，共貳罪，各處有期徒刑陸月，如易科罰金，各以新臺幣壹仟元
折算壹日，均減為有期徒刑月，如易科罰金，各以新臺幣壹仟
元折算壹日。應執行有期徒刑肆月，如易科罰金，以新臺幣壹仟
元折算壹日。
丙○○無罪。
    事  實
一、緣乙○○於民國九十五年一月七日，得知甲○○經營之樣樣
    有貿易行（址設臺北市信義區○○○路五０一號二樓之四，
    亦即甲○○之住處）有積欠大陸地區力臣康復機械有限公司
    （下稱力臣康復公司）貨款之情事，明知請求債務人履行債
    務，應循民事訴訟程序為之，竟與如附表編號一至三所示之
    真實姓名、年籍不詳之成年男子，共同基於意圖為自己不法
    所有之概括犯意聯絡，前往樣樣貿易行，一同前往樣樣貿易
    行，由乙○○以向甲○○收取貨款為由，恫稱：必須每月清
    償新臺幣（下同）二萬元，否則要給你好看等足以加害生命
    、身體、財產之言語，恐嚇甲○○，致甲○○心生畏懼，乙○○並連續於如附表編號一至三所示之時間，與如附表編號
    一至三所示之真實姓名、年籍不詳之成年男子，一同前往上
    開甲○○之住處，以如附表編號一至三所示之足以加害生命
    、身體、財產之言語，恐嚇甲○○，致甲○○心生畏懼，因
    而交付如附表編號一至三所示之現金予乙○○。乙○○復與
    如附表編號四至七所示之人共同基於意圖為自己不法所有之
    犯意聯絡，先後於如附表編號四至七所示之時間，與如附表
    編號四至七所示之人，一同前往上開甲○○之住處，以如附
    表編號四至七所示之足以加害生命、身體、財產之言語，恐
    嚇甲○○，致甲○○心生畏懼，因而交付如附表編號四至七
    所示之現金予乙○○。嗣乙○○指示丁○○及戊○○向甲○○收取款項，丁○○與戊○○乃與乙○○共同基於為自己不
    法所有之犯意聯絡，先後於如附表編號八、九所示之時間，
    前往上開甲○○之住處，以同上方法，由丁○○向甲○○恫
    稱上開足以加害生命、身體、財產之言語，恐嚇甲○○，致
    甲○○心生畏懼，因而交付如附表編號八、九所示之現金予
    丁○○及戊○○，丁○○及戊○○於收得如附表編號八、九
    所示之現金後，隨即由乙○○、丁○○及戊○○朋分花用。
    嗣於九十五年十二月五日十六時許，經警在臺北市信義區○○○路五０一號二樓之四查獲丁○○，而查知上情。
二、案經臺北市政府警察局大安分局（下稱大安分局）報告臺灣
    臺北地方法院檢察署（下稱臺北地檢署）檢察官偵查起訴。
    理  由
壹、被告乙○○、丁○○、戊○○部分：
一、證據之認定：
  (一)被告等之辯解：
  1.被告乙○○固承認其有於如附表編號一、三、四、六、七所
    示之時間，向被害人甲○○收取如附表編號一、三、四、六
    、七所示之金額，並指示被告丁○○及被告戊○○於如附表
    編號八、九所示之時間，向甲○○收取如附表編號八、九所
    示之金額之事實，惟否認有何恐嚇取財之犯行，辯稱：甲○○確實有積欠大陸地區力臣康復公司貨款，約四萬多元美金
    ，折合臺幣約一百四十幾萬元左右，力臣康復公司派人來臺
    灣，他們不認識路，所以我才帶他們到樣樣有貿易行，去向
    甲○○討債，力臣康復公司的人與甲○○協調好，分期償還
    ，每月償還新臺幣四萬元，付款的方式，是由力臣康復公司
    那邊授權給我，由我向甲○○收取款項，我每次收款都有簽
    收據，我會在收據上簽我的綽號「牛奶」，而我向甲○○收
    款時，並沒有向甲○○說：「必須每月清償二萬元，否則要
    給妳好看」這樣的話云云。
  2.被告丁○○固承認其有於如附表編號八、九所示之時間，依
    被告乙○○之指示，前往甲○○之住處，向甲○○收取如附
    表編號八、九所示之金額之事實，惟否認有何恐嚇取財之犯
    行，辯稱：我去向甲○○收款的時候，只是會問她什麼時候
    可以還這筆錢，如果甲○○說沒辦法的話，我也會給她一點
    時間，我收款時，有在收據上簽我的綽號「煙仔」，但是我
    並沒有向甲○○說：「必須每月清償二萬元，否則要給妳好
    看」這樣的話云云。
  3.被告戊○○固承認其有於如附表編號八、九所示之時間，依
    被告乙○○之指示，與被告丁○○一同前往甲○○之住處，
    向甲○○收取如附表編號八、九所示之金額之事實，惟否認
    有何恐嚇取財之犯行，辯稱：我去向甲○○收款的時候，只
    是會問她：「今天方便嗎？」，如果甲○○不方便的話，我
    也會給她一點時間，我並沒有向她說：「必須每月清償二萬
    元，否則要給妳好看」這樣的話云云。
  (二)查臺北地檢署九十五年度偵字第二七五一二號卷第五七、五
    八、六十、六一、六二、六三頁所示之之收據上，均有被告
    乙○○所簽「牛奶」之字樣，上開偵查卷第五九頁所示之收
    據上，有簽署「昆明」二字，以及上開偵查卷第五五、五六
    頁所示之收據上，有被告丁○○所簽「煙仔」之字樣以觀，
    足認被告乙○○確實有於如附表編號一至四、六、七所示之
    時間，向甲○○收取如附表編號一至四、六、七所示金額之
    現金，並與真實姓名、年籍不詳、綽號「昆明」之成年男子
    於如附表編號五所示之時間，一同向甲○○收取如附表編號
    五所示金額之現金，及被告丁○○、戊○○確實有於如附表
    編號八、九所示之時間，向甲○○收取如附表編號八、九所
    示金額之現金等情，已據被告丁○○、戊○○所是認，亦據
    證人即被害人甲○○證述屬實，且有收據十紙附卷可證。
  (三)再查，被告乙○○、丁○○及戊○○三人向甲○○收取上開
    款項時，確實有口出恐嚇之言語，使甲○○心生畏懼，而分
    別交付如附表所示金額予被告三人之事實，業據證人甲○○
    證述屬實，分述如下：
  1.其於接受檢察官偵訊時及本院審理時證稱：九十五年一月七
    日下午一時許，被告乙○○與數名成年男子到我所經營的樣
    樣有貿易行門口，問我有沒有積欠力臣康復公司款項，他們
    說他們是受力臣康復公司的委託來接管債務，但是並沒有提
    出任何債權憑證，只說：必須每月清償二萬元，否則要給妳
    好看云云，讓我感到非常害怕，之後在如附表編號一至七所
    示之時間，被告乙○○就與一、二名成年男子來跟我收錢，
    他們收完錢之後，並沒有告訴我還有多少債務應該償還，而
    且因為我害怕，所以我也不敢問我還積欠多少債務，被告丁○○及戊○○是在如附表編號八、九所示之時間來向我收取
    如附表編號八、九所示之金額，而被告他們來收款的時候，
    都有簽收收據，九十五年十一月三十日下午四時許，大安分
    局員警主動找我，要我去警局製作筆錄，並且要求我主動打
    電話與被告丁○○聯絡，所以九十五年十二月五日警察才在
    我的住處抓到被告丁○○等語（臺北地檢署九十五年度偵字
    第二七五一二號卷第四九頁至第五一頁、九十六年度偵字第
    四八０四號卷第十一頁及本院九十六年十一月一日審判筆錄
    參照）。
  2.其於警詢時證稱：被告丁○○綽號「煙仔」，曾與被告戊○○到我的住處恐嚇取財，被告丁○○告訴我，他是經綽號「
    牛奶」的乙○○唆使來向我恐嚇取財的，被告丁○○、戊○○來向我強索錢財時，會說：如果不乖乖給錢，就要給我好
    看云云，使我心生畏懼，所以我都乖乖給錢，我總共給了被
    告丁○○及戊○○四萬元等語屬實（臺北地檢署九十五年度
    偵字第二七五一二號卷第六頁至第八頁參照）。
  3.則由證人甲○○上開證述之內容，足證被告乙○○於如附表
    編號一至七所示之時間，均會與二、三名真實姓名年籍不詳
    之成年男子前往收款，被告丁○○及戊○○則是受被告乙○○之指示，而一同於如附表編號八、九所示之時間，向證人
    甲○○收取如附表編號八、九所示之金額，且渠等於向證人
    甲○○收款時，均會向證人甲○○稱：必須每月清償二萬元
    ，否則要給妳好看云云，足以加害生命、身體、財產之言語
    ，恐嚇甲○○，致甲○○心生畏懼，而交付如附表所示之金
    錢之事實甚明。
  (四)被告丁○○於本院九十六年十月十八日審理時，轉換身分為
    證人，結證稱：被告乙○○叫我們去向甲○○收貨款，我不
    知道是什麼樣的貨款，乙○○只告訴我每個月去向甲○○收
    二萬元，我向甲○○收錢時，有告訴她說是乙○○叫我們來
    收錢的，第一次向甲○○收一萬六千元，其中一萬四千元給
    乙○○，一千元給戊○○，剩下的一千元我自己收下，第二
    次向甲○○收二萬四千元，我分給戊○○五千元，剩下的錢
    我自己留下來等語；證人即被告戊○○於本院上開審理期日
    時亦證稱：我有與被告丁○○去向甲○○收過兩次錢，第一
    次向甲○○收一萬六千元，我分到一千元，第二次向甲○○
    收二萬四千元，我分到其中的五千元，我們去向甲○○收錢
    的時候，並沒有拿什麼憑據去等語（均參照本院當日審判筆
    錄）。則由被告丁○○及戊○○二人向甲○○收取如附表編
    號八、九所示之款項後，即與被告乙○○一同朋分花用之情
    ，足認被告乙○○、丁○○、戊○○主觀上確實具有為自己
    不法所有之意圖，且共同基於恐嚇取財之犯意聯絡，分別於
    如附表編號八、九所示之時間，向甲○○恫稱上開足以加害
    生命、身體、財產之言語，恐嚇甲○○，致甲○○心生畏懼
    ，而交付如附表編號八、九所示之金錢。
  (五)被告乙○○雖辯稱：我是因為力臣康復公司的人授權給我，
    我才向甲○○收取她積欠力臣康復公司的款項云云。惟查，
    被告乙○○於向甲○○收取如附表所示之款項時，從未提出
    債權憑證或力臣康復公司之名片等物，以作為其確實有受力
    臣康復公司授權之證明乙節，業經證人甲○○證述屬實，且
    經證人即被告戊○○於本院審理時證述明確，如前所述，倘
    如被告乙○○所辯，渠等向甲○○所收取之款項為應償還力
    臣康復公司之貨款，何以被告丁○○、戊○○向甲○○收取
    如附表編號八、九之款項後，竟可由被告乙○○、丁○○、
    戊○○三人朋分花用，而無須轉交予力臣康復公司？顯與常
    情有違，又被告乙○○自本件偵查、審理至今，迄未提出其
    與力臣康復公司間之授權文件以證明其辯解為真，益證其主
    觀上確實具有為自己不法所有之意圖，而與如附表編號一至
    七所示之人共同基於恐嚇取財之犯意聯絡，於如附表編號一
    至七所示之時間，向甲○○恫稱上開足以加害生命、身體、
    財產之言語，恐嚇甲○○，致甲○○心生畏懼，而交付如附
    表編號一至七所示之金錢。
  (六)被告乙○○雖辯稱：臺北地檢署九十五年度偵字第二七五一
    二號卷第六二頁之收據上，「牛奶」二字非其所簽，又上開
    偵查卷第五九頁上簽的是「昆明」，其並無委託昆明收款云
    云，惟該等收據確實為甲○○交付如附表編號二、五所示之
    金額予被告乙○○時，由被告乙○○或與其一同前往收款之
    人所簽署之情，業據證人甲○○證述屬實，是被告乙○○所
    為辯解，顯屬事後卸責之詞，不足採信。
  (六)綜上所述，足認被告乙○○確實有為如附表所示之恐嚇取財
    犯行，被告丁○○及戊○○二人確實有為如附表編號八、九
    所示之恐嚇取財犯行，本件事證明確，被告乙○○、丁○○
    及戊○○所稱：渠等並無恐嚇取財云云之辯解，均不足採信
    ，被告三人之犯行均堪予認定，應依法論科。
二、論罪科刑之法律適用：
  (一)查被告乙○○行為後，刑法業於九十四年二月二日修正公布
    ，九十五年七月一日起施行。按行為後法律有變更者，適用
    行為時之法律，但行為後之法律有利於行為人者，適用最有
    利於行為人之法律，刑法第二條第一項定有明文。茲本條係
    規範行為後法律變更所生新舊法律比較適用之準據法，本身
    尚無新舊法比較之問題，於新法施行後，應一律適用新法第
    二條第一項之規定，為「從舊從輕」之比較。而本次法律變
    更，比較時應就罪刑有關之共犯、未遂犯、想像競合犯、牽
    連犯、連續犯、結合犯，以及累犯加重、自首減輕暨其他法
    定加減原因（如身分加減）與加減例等一切情形，綜其全部
    罪刑之結果而為比較（最高法院九十五年五月二十三日九十
    五年度第八次刑事庭會議決議參照）：
  1.刑法第三百四十六條第一項恐嚇罪之規定雖未修正，惟其法
    定刑除有期徒刑外，尚有罰金刑，而修正後之刑法第三十三
    條第五款既已將罰金刑之最低額由銀元一元即新臺幣三元，
    提高為新臺幣一千元，比較新、舊法結果，自以被告乙○○
    行為時即修正前之刑法第三十三條第五款規定較有利於被告
    乙○○，應依刑法第二條第一項前段，適用修正前之刑法第
    三十三條第五款之規定。
  2.刑法第五十六條連續犯之規定業經刪除，被告乙○○之數犯
    罪行為，於新法施行後，應予分論併罰。此刪除雖非犯罪構
    成要件之變更，但顯已影響行為人刑罰之法律效果，自屬法
    律有變更，依刑法第二條第一項規定，比較新、舊法結果，
    仍應適用較有利於被告之行為時法律即舊法論以連續犯。
  3.綜上法律修正前、後之比較，揆諸前揭最高法院決議及刑法
    第二條第一項所定之「從舊從輕」原則，適用修正前之法律
    ，對被告乙○○較為有利，自應適用修正前之刑法相關規定
    。
  (二)按修正後刑法第二條第一項「行為後法律有變更者，適用行
    為時之法律，但行為後之法律有利於行為人者，適用最有利
    於行為人之法律」規定，係規範行為後「法律變更」所生新
    舊法比較適用之準據法。故如新舊法處罰之輕重相同，即無
    比較適用之問題，非刑法第二條所指之法律有變更，即無本
    條之適用，應依一般法律適用原則，適用裁判時法。其為純
    文字修正者，更應同此（最高法院九十五年十一月七日第二
    十一次刑事庭會議決議參照）。從而本件被告乙○○行為後
    ，刑法施行法業於九十五年六月十四日增訂公布第一條之一
    ，其中第一項規定：「中華民國九十四年一月七日刑法修正
    施行後，刑法分則編所定罰金之貨幣單位為新臺幣」，第二
    項前段明定：「九十四年一月七日刑法修正時，刑法分則編
    未修正之條文定有罰金者，自九十四年一月七日刑法修正施
    行後，就其所定數額提高為三十倍」，惟依被告乙○○行為
    時之法律即罰金罰鍰提高標準條例第一條前段，業將刑法分
    則各罪法定刑所定罰金數額提高十倍，再由銀元換算為新臺
    幣之結果，刑法第三百四十六條第一項法定刑所定罰金最高
    數額，與修正後之法律規定仍屬一致，並無不同，對被告乙○○而言尚無有利或不利之情形，揆諸前揭說明，自不生新
    舊法比較之問題，應依一般法律適用原則，適用裁判時法即
    刑法施行法第一條之一第一項、第二項前段之規定，而不再
    適用罰金罰鍰提高標準條例第一條前段（臺灣高等法院及其
    所屬法院九十五年十二月刑事法律座談會討論結論參照）。
  (三)查被告乙○○所犯如附表所示之行為，被告丁○○及戊○○
    所犯如附表編號八、九所示之行為，核渠等所為，均係犯刑
    法第三百四十六條第一項之恐嚇取財罪。公訴人起訴事實漏
    未記載如附表編號八、九所示之時間，然起訴書犯罪事實業
    已記載被害人甲○○交付如附表編號八、九所示之金額予被
    告之情，且經實行公訴、全程到庭之檢察官於本院九十六年
    九月二十一日準備程序時當庭以言詞補充如附表編號八、九
    所示之犯罪時間（本院當日準備程序筆錄參照），應為起訴
    效力所及，本院自應併予審究。
  (四)被告乙○○與如附表編號一至七所示之真實姓名、年籍不詳
    之成年男子間，就如附表編號一至七所示之犯行，被告乙○○與被告丁○○、戊○○間，就如附表編號八、九所示之犯
    行，具有犯意聯絡及行為分擔，為共同正犯。
  (五)被告乙○○先後如附表編號一至三所示之三次恐嚇取財犯行
    ，時間緊接，方法相同，觸犯構成要件相同之罪，顯係基於
    概括犯意為之，為連續犯，依修正前刑法第五十六條之規定
    ，以一罪論，並加重其刑。
  (六)被告乙○○先後為如附表編號四至九所示之犯行，被告丁○○及戊○○先後為如附表編號八、九所示之犯行，均行為互
    殊，犯意個別，侵害之法益各異，均應予分論併罰。
  (七)爰審酌被告乙○○之品行、智識程度、犯罪之手段、目的，
    所得財物，及犯罪後毫無悔意等一切情狀，量處如主文所示
    之刑。再查：
  1.被告乙○○犯罪之時間，係在九十六年四月二十四日以前，
    且所犯符合中華民國九十六年罪犯減刑條例第二條所定之減
    刑條件，應依該減刑條例第二條第一項第三款之規定，減其
    宣告刑二分之一。
  2.刑法第五十一條第五款關於「宣告多數有期徒刑者，於各刑
    中之最長期以上，各刑合併之刑期以下，定其刑期。但不得
    逾二十年」之規定，經修正為「宣告多數有期徒刑者，於各
    刑中之最長期以上，各刑合併之刑期以下，定其刑期。但不
    得逾三十年」，比較新、舊法之結果，自以修正前刑法較有
    利於被告，依刑法第二條第一項前段之規定，仍應依修正前
    刑法，就被告乙○○部分，定其應執行之刑。
  3.按九十四年二月二日修正公布，並自九十五年七月一日施行
    之刑法施行法第三之一條第三項規定：「於九十四年一月七
    日刑法修正施行前犯併合處罰數罪中之一罪，且該數罪均符
    合第四十一條第一項得易科罰金之規定者，適用九十年一月
    四日修正之刑法第四十一條第二項規定。」，是依修正前刑
    法第四十一條第二項規定，併合處罰之數罪均有前項情形，
    其應執行之刑逾六月者，亦適用前項易科罰金之規定。
  4.查被告乙○○行為時之易科罰金折算標準，修正前罰金罰鍰
    提高標準條例第二條前段（現已刪除）規定，就其原定數額
    提高為一百倍折算一日，則被告行為時之易科罰金折算標準
    ，應以銀元三百元折算一日，經折算為新臺幣後，應以新臺
    幣九百元折算為一日。惟九十五年七月一日修正施行之刑法
    第四十一條第一項前段則規定：「犯最重本刑為五年以下有
    期徒刑以下之刑之罪，而受六個月以下有期徒刑或拘役之宣
    告者，得以新臺幣一千元、二千元或三千元折算一日，易科
    罰金。」，比較修正前後之易科罰金折算標準，以九十五年
    七月一日修正公布施行前之規定，較有利於被告乙○○，亦
    應適用修正前刑法第四十一條第一項前段規定，定其易科罰
    金之折算標準。
  (八)爰審酌被告丁○○、戊○○之品行、智識程度、犯罪之手段
    、目的，所得財物，及犯罪後毫無悔意等一切情狀，分別量
    處如主文所示之刑，並分別諭知易科罰金之折算標準。
  (九)查被告丁○○、戊○○二人犯罪之時間，均係在九十六年四
    月二十四日以前，且所犯均符合中華民國九十六年罪犯減刑
    條例第二條所定之減刑條件，各應依該減刑條例第二條第一
    項第三款之規定，各減其宣告刑二分之一，並定其二人應執
    行之刑，且諭知其二人易科罰金之折算標準。
貳、被告丙○○部分：
一、公訴意旨略以：被告丙○○與被告乙○○、被告丁○○、被
    告戊○○（此三人犯恐嚇取財罪部分，均如前所述）基於意
    圖為自己不法所有之犯意聯絡，明知請求債務人履行債務，
    應循民事訴訟程序為之，竟對外以竹聯幫龍堂之名義，於民
    國九十五年一月七日，得知甲○○經營之「樣樣有貿易行」
    有積欠大陸地區力臣康復機械有限公司貨款之事，即由乙○○以收取貨款為由，諭令丙○○、戊○○、丁○○或其他姓
    名年籍不詳之成年男子等每次二至三人至甲○○位於臺北市
    信義區○○○路五０一號二樓之四住處，向甲○○稱必須每
    月清償二萬元，否則要給你好看等語，使甲○○心生畏懼，
    因而於九十五年二月二十日、三月二十三日、六月二十八日
    、七月六日、七月二十五日、八月二十五日、八月三十日、
    九月二十五日、十月二十五日各交付四萬元、一萬五千元、
    五千元、二萬元、二萬元、一萬四千元、六千元、一萬六千
    元、二萬四千元共十六萬元與乙○○、丙○○、丁○○、戊○○。乙○○、丙○○、丁○○、戊○○於收得上開款項後
    ，隨即朋分花用完畢，因認被告丙○○涉犯刑法第三百四十
    六條第一項之恐嚇取財罪嫌等語。
二、按犯罪事實應依證據認定之，無證據不得認定其犯罪事實。
    又不能證明被告犯罪者，應諭知無罪之判決，刑事訴訟法第
    一百五十四條第二項、第三百零一條第一項分別定有明文。
    再按，事實之認定，應憑證據，如未能發現相當證據，或證
    據不足以證明，自不能以推測或擬制之方法，為裁判基礎；
    且認定不利於被告之事實須依積極證據，苟積極證據不足為
    不利於被告事實之認定時，即應為有利於被告之認定；另認
    定犯罪事實所憑之證據，雖不以直接證據為限，間接證據亦
    包括在內，然無論直接證據或間接證據，其為訴訟上之證明
    ，須於通常一般之人均不致有所懷疑，而得確信其為真實之
    程度者，始得據之為有罪之認定，倘其證明尚未達到此一程
    度，而有合理之懷疑存在，無從使事實審法院得有罪之確信
    時，即應由法院為諭知被告無罪之判決（最高法院四十年臺
    上字第八六號、三十年上字第八一六號、七十六年臺上字第
    四九八六號判例參照）。
三、本件公訴人認被告丙○○涉犯恐嚇取財罪嫌，無非以被告丙○○之供述、證人甲○○之證述及收據十張資為論據。
四、被告丙○○於本院審理時，均否認有何恐嚇取財之犯行，辯
    稱：我並沒有向甲○○收取任何款項等語。
五、證人甲○○於本院審理時雖證稱：我有看過被告丙○○等語
    ，惟其未能明確指出被告丙○○於何時前往樣樣貿易行向其
    收取款項（本院九十六年十一月一日審判筆錄參照），且依
    據證人甲○○所提出之上開十紙收據當中均無被告丙○○所
    簽收之單據，另被告丙○○雖於檢察官偵訊時曾供稱：我有
    向光復南路之女子要過一、二萬元，一次沒有人在，是我自
    己一人去的等語（臺北地檢署九十六年度他字第二五二號卷
    第六頁參照），然尚無從由被告丙○○所供稱之「光復南路
    之女子」，認定該女子確為甲○○，則被告丙○○究否向甲○○收款乙節，尚非無疑，則由上開證據均無從證明被告丙○○曾向證人甲○○恐嚇取財之行為。
六、綜上所述，本件並無積極證據足證被告丙○○有為本件恐嚇
    取財之犯行，此外，復查無其他積極證據足證被告丙○○有
    何恐嚇取財之犯行，揆諸前開說明，既不能證明被告丙○○
    犯罪，即應為被告丙○○無罪之諭知。
據上論斷，應依刑事訴訟法第二百九十九條第一項前段、第三百
零一條第一項，刑法第二條第一項、第二十八條、第三百四十六
條第一項、第四十一條第一項前段，修正前刑法第五十六條、第
五十一條第五款、第四十一條第一項前段、第二項，刑法施行法
第一條之一、第三條之一第三項，修正前罰金罰鍰提高標準條例
第二條，現行法規所定貨幣單位折算新臺幣條例第二條，中華民
國九十六年罪犯減刑條例第二條第一項第三款、第七條、第九條
，判決如主文。
本案經檢察官呂俊儒到庭執行職務。
中　　華　　民　　國　　96　　年　　11　　月　　22　　日
                  刑事第九庭審判長法  官  蘇素娥
                                  法  官  黃紹紘
                                  法　官　林怡秀
本件正本證明與原本無異。
如不服本判決，應於判決送達後十日內，向本院提出上訴狀。
                                  書記官　林義盛
中　　華　　民　　國　　96　　年　　11　　月　　22　　日
附表：
┌──┬──────┬─────────────┬─────┐
│編號│犯罪時間    │犯罪事實                  │金額      │
│    │            │                          │（新臺幣）│
├──┼──────┼─────────────┼─────┤
│ 一 │95年2月20日 │被告乙○○與二、三名真實姓│40,000元  │
│    │            │名、年籍不詳之成年男子，前│          │
│    │            │往甲○○之住處，以向甲○○│          │
│    │            │收取貨款為由，恫稱：必須每│          │
│    │            │月清償二萬元，否則要給你好│          │
│    │            │看等足以加害生命、身體、財│          │
│    │            │產之言語，恐嚇甲○○，致吳│          │
│    │            │樣茹心生畏懼，因而交付右開│          │
│    │            │金額之現金。              │          │
├──┼──────┼─────────────┼─────┤
│ 二 │95年3月23日 │被告乙○○與二、三名真實姓│15,000元  │
│    │            │名、年籍不詳之成年男子，前│          │
│    │            │往甲○○之住處，以同上恐嚇│          │
│    │            │取財之方法，致甲○○心生畏│          │
│    │            │懼，而交付右開金額之現金。│          │
├──┼──────┼─────────────┼─────┤
│ 三 │95年6月28日 │被告乙○○與二、三名真實姓│ 5,000元  │
│    │            │名、年籍不詳之成年男子，一│          │
│    │            │同前往甲○○之住處，以同上│          │
│    │            │恐嚇取財之方法，致甲○○心│          │
│    │            │生畏懼，而交付右開金額之現│          │
│    │            │金。                      │          │
├──┼──────┼─────────────┼─────┤
│ 四 │95年7月6日  │被告乙○○與二、三名真實姓│20,000元  │
│    │            │名、年籍不詳之成年男子，一│          │
│    │            │同前往甲○○之住處，以同上│          │
│    │            │恐嚇取財之方法，致甲○○心│          │
│    │            │生畏懼，而交付右開金額之現│          │
│    │            │金。                      │          │
├──┼──────┼─────────────┼─────┤
│ 五 │95年7月25日 │被告乙○○與二、三名真實姓│20,000元  │
│    │            │名、年籍不詳之成年男子，其│          │
│    │            │中一名為綽號昆明之成年男子│          │
│    │            │，一同前往甲○○之住處，以│          │
│    │            │同上恐嚇取財之方法，致吳樣│          │
│    │            │茹心生畏懼，而交付右開金額│          │
│    │            │之現金。                  │          │
├──┼──────┼─────────────┼─────┤
│ 六 │95年8月25日 │被告乙○○與二、三名真實姓│14,000元  │
│    │            │名、年籍不詳之成年男子，一│          │
│    │            │同前往甲○○之住處，以同上│          │
│    │            │恐嚇取財之方法，致甲○○心│          │
│    │            │生畏懼，而交付右開金額之現│          │
│    │            │金。                      │          │
├──┼──────┼─────────────┼─────┤
│ 七 │95年8月30日 │被告乙○○與二、三名真實姓│ 6,000元  │
│    │            │名、年籍不詳之成年男子，一│          │
│    │            │同前往甲○○之住處，以同上│          │
│    │            │恐嚇取財之方法，致甲○○心│          │
│    │            │生畏懼，而交付右開金額之現│          │
│    │            │金。                      │          │
├──┼──────┼─────────────┼─────┤
│ 八 │95年9月25日 │被告丁○○、戊○○受被告林│16,000元  │
│    │            │政揚之指示，而一同前往吳樣│          │
│    │            │茹之住處，以同上恐嚇取財之│          │
│    │            │方法，致甲○○心生畏懼，而│          │
│    │            │交付右開金額之現金。      │          │
├──┼──────┼─────────────┼─────┤
│ 九 │95年10月25日│被告丁○○、戊○○受被告林│24,000元  │
│    │            │政揚之指示，而一同前往吳樣│          │
│    │            │茹之住處，以同上恐嚇取財之│          │
│    │            │方法，致甲○○心生畏懼，而│          │
│    │            │交付右開金額之現金。      │          │
└──┴──────┴─────────────┴─────┘
附錄本案論罪科刑法條全文：
中華民國刑法第三百四十六條
意圖為自己或第三人不法之所有，以恐嚇使人將本人或第三人之
物交付者，處六月以上五年以下有期徒刑，得併科一千元以下罰
金。
以前項方法得財產上不法之利益，或使第三人得之者，亦同。
前二項之未遂犯罰之。
